

# GONZALO BONILLA

**DESARROLLADOR FULL STACK JR** 

Soy un desarrollador full stack junior con experiencia en tecnologías front-end así como en tecnologías backend, para aplicaciones web.

Soy colaborativo, comprometido y tengo muchas ganas de seguir aprendiendo y creciendo profesionalmente en proyectos desafiantes.

# **DATOS DE CONTACTO**



642164344



ZALO1490@GMAIL.COM

**EXPERIENCIA LABORAL** 

Hack a Boss - Bootcamp.

2023 - 2024

Diseño de sitios web.

Creación de páginas de destinos, paneles de control y aplicaciones web.

Validación de códigos para una estructuración adecuada, seguridad y compatibilidad con diferentes buscadores, dispositivos o sistemas operativos.

### Cabot Financial Spain.

2022 - 2023

Código para página web, donde el cliente podía hacerle seguimiento de su deuda financiera.

#### Aula técnica sanitaria.

2020 - 2022

Ayudante en el departamento de desarrollo web de aplicaciones para cursos de formación.

## **CURSOS**

HTML
CSS
JavaScript
MySQL
Node Js
React + Vite



# **EDUCACIÓN**

Bootcamp - Hack a Boss Desarrollador Full Stack Jr -Madrid 2023 - 2024